臺灣臺南地方法院刑事判決　　　　　　　 96年度易字第240號
公　訴　人　臺灣臺南地方法院檢察署檢察官
被　　　告　甲○○
　　　　　　丙○○
　　　　　　丁○○原名郭雲娥.
上列被告等因竊盜等案件，經檢察官提起公訴（95年度偵字第
15487號），本院判決如下：
    主  文
甲○○攜帶凶器竊盜，處有期徒刑壹年。
丙○○收受贓物，處有期徒刑月，如易科罰金，以新臺幣壹仟
元折算壹日。
丁○○無罪。
    事  實
一、甲○○前因竊盜案件，經本院以94年度簡字第1462號判處有
    期徒刑四月，緩刑二年，並於民國94年7月25日確定（就本
    件不構成累犯）。
二、甲○○於95年8月11日下午4時10分許，搭乘由其女友丙○○
    所駕駛之車號5N─6402號自小客車，行經臺南市○○區○○
    街三段曾文溪堤岸旁，見乙○○所有之車號6386─DL號自小
    客車停放於路旁，竟基於意圖為自己不法之所有，要求丙○○停車後，返回上開車號6386─DL號自小客車停車處，以地
    上所撿拾客觀上可為兇器使用之鐵條，擊破該自小客車右前
    車窗及破壞車鎖，竊取乙○○所有之現金新臺幣（下同）八
    萬元、花旗、台新、渣打、匯豐、安泰等銀行信用卡各一張
    、健保IC卡二張、身份證一張、高雄銀行、合作金庫銀行提
    款卡各一張、NOKIA牌6130型及FAREASTONE廠牌之手機（序
    號：000000000000000）各一支，得手後，將信用卡、提款
    卡及健保IC卡丟棄於國聖橋下，嗣於上車時，將現金六萬元
    交予丙○○，丙○○明知該筆款項係來路不明之贓款仍收受
    之，後再交予甲○○用於修理丙○○所有之車號5N─6402號
    自小客車之用。而NOKIA牌6130型手機，則於95年8月15日，
    由甲○○及丙○○一同持至位於臺南縣麻豆鎮○○路169之4
    號之「元強通訊行」變賣，得款二千三百元。嗣經警以
    FAREAS TONE廠牌手機序號調閱通聯紀錄，發現係由丁○○
    使用中，而循線查知上情。
三、案經臺南市警察局第三分局報告台灣台南地方法院檢察署檢
    察官偵查後起訴。
    理  由
壹、有罪部分
一、查上揭竊盜之犯罪事實，業據被告甲○○於偵查中及本院審
    理時坦承不諱，並有贓物認領保管單、通聯紀錄、消費者舊
    機回收表各一份在卷可證（分見警卷頁20、21、31至32）。
    是本件事證明確，被告甲○○竊盜之犯行堪以認定。
二、訊據被告丙○○矢口否認有何收受贓物犯行，辯稱：被告甲○○所交付之六萬元已為被告甲○○所收回云云。然查：
  (一)被告甲○○前於偵查中結證證稱：上車後有交六萬元給丙○○，丙○○有把六萬元收下，然後伊跟她說要修理她的車，
    她就把六萬元在車上還我，那六萬元全部拿去修理她的車等
    語（見95年度偵字第15487號卷第28頁），是被告丙○○所
    辯顯不足採。
  (二)依消費者舊機回收表（見警卷第21頁）以觀，可知登記賣NO
    IA牌6130型手機且提供身份證及蓋手印之人係被告丙○○，
    是被告丙○○辯稱沒有跟被告甲○○一起去賣手機云云，顯
    係卸責之詞。是以，雖無積極證據足以證明被告丙○○有參
    與上開竊盜行為，但其既然一路與被告甲○○同行，且又於
    被告甲○○竊盜得手後，陪同典當贓物，足證其餘收受系爭
    之六萬元時係明知乃被告甲○○所竊得之物，要足認定。
  (三)綜上所查，被告丙○○所辯之詞皆不足採信，是以，被告丙○○對所收受之六萬元係贓物應有所認識，被告丙○○收受
    贓物犯行堪以認定。
三、按刑法第321條第1項第3款之攜帶兇器竊盜罪，係以行為人
    攜帶兇器竊盜為其加重條件，此所謂兇器，其種類並無限制
    ，凡客觀上足對人之生命、身體、安全構成威脅，具有危險
    性之兇器均屬之，且祇須行竊時攜帶此種具有危險性之兇器
    為已足，並不以攜帶之初有行兇之意圖為必要。是以，螺絲
    起子、鉗子等一般家庭日常工具，只要客觀上足對人之身體
    、生命構成威脅，即屬該款所指之兇器，最高法院79年度台
    上字第5253號判例意旨可資參照。查被告甲○○持以行竊之
    鐵條係屬質地堅硬之工具，無論被告主觀上是否旨在行兇或
    僅用以行竊，在客觀上既具有行兇之危險性，即屬兇器之一
    種。核被告甲○○所為，係犯刑法第321條第1項第3款之加
    重竊盜罪；被告丙○○所為，係犯刑法第349條第1項之收受
    贓物罪。爰審酌被告甲○○之品行，犯罪情節較重及被告甲○○、丙○○之犯罪動機、目的、手段、被害人所受之損害
    ，及被告二人犯罪後之態度等一切情狀，各量處如主文所示
    之刑，並就被告丙○○部分諭知如易科罰金之折算標準，以
    資懲儆。
貳、無罪部分
一、公訴意旨另以被告甲○○所竊得之FAREASTONE廠牌手機係由
    被告甲○○交予被告丙○○之母即被告丁○○使用，而被告
    丁○○明知該手機為來路不明之贓物，仍收受之，因認被告
    丁○○涉犯刑法第349條第1項之收受贓物罪嫌云云。
二、按犯罪事實應依證據認定之，無證據不得認定其犯罪事實；
    又不能證明被告犯罪者，應諭知無罪之判決，刑事訴訟法第
    154條第2項、第301條第1項分別定有明文。次按事實之認定
    ，應憑證據，如未能發現相當證據，或證據不足以證明，自
    不能以推測或擬制之方法，為裁判基礎；認定不利於被告之
    事實，須依積極證據，苟積極證據不足為不利於被告之事實
    認定時，即應為有利於被告之認定，更不必有何有利之證據
    ；又認定犯罪事實所憑之證據，雖不以直接證據為限，間接
    證據亦包括在內；然而無論直接或間接證據，其為訴訟上之
    證明，須於通常一般之人均不致有所懷疑，而得確信其為真
    實之程度者，始得據為有罪之認定，最高法院40年度台上字
    第86號、30年度上字第816號、76年度台上字第4986號判例
    可資參照。
三、本件公訴意旨認被告丁○○涉犯收受贓物罪嫌，無非係以被
    告丁○○供稱被告甲○○有說所交付之手機係撿來的等語及
    通聯紀錄一份為據。訊據被告丁○○則堅決否認有何收受贓
    物犯行，辯稱：伊確實有拿到手機，但伊不知道那是被告甲○○偷來的等語。
四、經查，被告甲○○於偵查中供稱：伊告訴丁○○手機是撿來
    的，丁○○沒有問手機怎麼來的等語（見95年度偵字第2548
    7號卷頁21）。被告甲○○既已告知被告丁○○前開FAREAST
    NE廠牌手機係撿拾而來，被告丁○○當無懷疑是被告甲○○
    竊得之贓物之理，況且拾得之物依一般人之生活經驗及法律
    常識，尚且不能有所認識即相當於贓物，更何況被告丁○○
    為年近五十一歲之人，依其智識程度能否認知不無疑問，是
    被告丁○○對上開FAREASTONE廠牌手機係贓物是否有所認識
    ，要仍存在合理之懷疑。
五、綜上所述，公訴意旨所舉證據既尚不足認定被告丁○○就收
    受之FAREASTONE廠牌手機係贓物有所認識，此外，復查無其
    他積極證據足資證明被告丁○○確有明知為贓物仍收受之犯
    意，揆諸首開說明，被告丁○○犯罪尚屬不能證明，應為無
    罪之諭知。
據上論斷，應依刑事訴訟法第299條第1項前段、第301條第1項，
刑法第321條第1項第3款、第349條第1項、第41條第1項前段，刑
法施行法第1條之1，判決如主文。
本案經檢察官戊○○到庭執行職務。
中　　華　　民　　國　　96　　年　　5 　　月　　1 　　日
　　　　　　　　　刑事第二庭  審判長法官　蘇義洲
                              法      官  洪士傑
                              法      官  徐文瑞
以上正本證明與原本無異。
如不服本判決，應於判決送達後10日內，向本院提出上訴狀。
      　　　　　　　　　　　　書  記  官　張宜柔
中　　華　　民　　國　　96　　年　　5 　　月　　1 　　日
附錄法條：
中華民國刑法第321條第1項
犯竊盜罪而有左列情形之一者，處6月以上、5年以下有期徒刑：
一  於夜間侵入住宅或有人居住之建築物、船艦或隱匿其內而犯
    之者。
二  毀越門扇、牆垣或其他安全設備而犯之者。
三  攜帶兇器而犯之者。
四  結夥三人以上而犯之者。
五  乘火災、水災或其他災害之際而犯之者。
六  在車站或埠頭而犯之者。
中華民國刑法第349條第1項
收受贓物者，處 3 年以下有期徒刑、拘役或 500 元以下罰金。
